Minutes et répertoires du notaire Nicolas BAULDRY, janvier 1633 - décembre 1642 (étude XIX)
Archives nationales
- Minutes de Nicolas BAULDRY, janvier 1633 - décembre 1642; MC/ET/XIX/404 - MC/ET/XIX/424
  - Minutes. 1636, juillet - décembre, juillet - décembre 1636; MC/ET/XIX/412
    - Sainte ANASTAZE (rue) au marais § Déclaration concernant adjudication d'une maison rue Sainte-ANASTAZE au profit de Daniel DESPOC valet de Chambre ordinaire du Roi et du duc d'Orleans demeurant rue de 4 Fils, 14 septembre 1636; MC/ET/XIX/412
    - CLOCHE PERCE (rue) § Bail durant 3 ans d'une maison rue CLOCHE PERCE moyennant 450 l. par an, 14 septembre 1636; MC/ET/XIX/412
    - PICPUS (terroir de) § Bail de terres à terroir de PICPUS, 22 septembre 1636; MC/ET/XIX/412
      bail; Picpus, terroir de
    - MASPARAULT (Louise de) veuve de Joseph Le Coq Vieille rue du Temple paroisse Saint-Paul § Bail durant 3 ans par Louise de MASPARAULT à Jacques ISNARD avocat au Parlement historiographe du Roi, rue de la Tisseranderie paroisse Saint-Jehan d'une maison Vieille rue du Temple moyennant 450 lts, 23 septembre 1636; MC/ET/XIX/412
    - TILLY (Magdelaine) épouse de Léonard chavenas valet de garde robe du Roi § Quittance à Magdelaine TILLY pour reste de loyer d'une maison à Saint-Maur des Fossés, 25 septembre 1636; MC/ET/XIX/412
      quittance; Tilly, Magdelaine
    - JUIFS (rue des) § Bail durant 6 ans de maison rue des JUIFS moyennant 900 l. par an, 5 octobre 1636; MC/ET/XIX/412
      bail; Juifs, rue des
    - CHARITAS (Benjamin) tailleur de pierre demeurant rue de la Mortellerie, fils de Nicolas CHARITAS, maçon tailleur de Pierre à 'Noyau' près de Senlis. § Mariage de. .. et de Marthe BEQUERET, veuve de Philippe DUPUIS, tailleur de Pierre à Paris, demeurant dite rue, 5 octobre 1636; MC/ET/XIX/412
      contrat de mariage; Charitas, Benjamin; Dupuis, Philippe
    - DUBOYS (Claude) bourgeois de Paris rue de la Mortellerie paroisse Saint-Gervais § Testament de Claude DUBOYS fait en l'étude du notaire, 7 octobre 1636; MC/ET/XIX/412
      testament; Duboys, Claude
    - MONTORGUEIL (rue) maison à l'enseigne du cheval blanc § Bail durant 6 ans d'une maison rue MONTORGUEIL moyennant 700 l. par an., 11 octobre 1636; MC/ET/XIX/412
      bail; Montorgueil, rue
    - VINAIGRIER (apprentissage de) § Continuation d'apprentissage de Philippe BESCUT chez Girard LANGLOIS pour 5 ans, 13 octobre 1636; MC/ET/XIX/412
    - DECOURT (Henry) maçon § Déclaration par. .. concernant l'acquisition d'une maison au terroir de LA HOUSSAYE en Brie, 14 octobre 1636; MC/ET/XIX/412
      déclaration; Decourt, Henry
    - PARIZEL (Anthoine) boulanger à la Croix Faubin § Mariage de Anthoine PARIZEL fils de feus Germain PARIZEL laboureur près Langres et Jeanne DESCHENET avec Jeanne CARON veuve de Riolle LAURENT boulanger à la Croix Faubin, 18 octobre 1636; MC/ET/XIX/412
      contrat de mariage; Parizel, Anthoine
    - BERTRAND (Pierre) + marchand tapissier à Paris § Mainlevée de saisie faite sur les arrérages de rentes appartenant à la succession de. .., 19 octobre 1636; MC/ET/XIX/412
    - BASCHELIER (Mathurin) marchand libraire imprimeur demeurant au Mont Saint-Hilaire § Quittance d'arrérages de rentes par Mathurin BASCHELIER., 24 octobre 1636; MC/ET/XIX/412
      quittance; Baschelier, Mathurin
    - SAINCTE (Michel) maître potier d'etain Sur les piliers des Halles paroisse Saint-Eustache § Constitution de rentes par. .., 24 octobre 1636; MC/ET/XIX/412
      constitution de rente; Saincte, Michel
    - GASSE (Nicolas) maître imprimeur bourgeois de Paris demeurant au Mont et paroisse Saint-Hilaire § Constitution de rentes à Nicolas GASSE, 24 octobre 1636; MC/ET/XIX/412
      constitution de rente; Gasse, Nicolas
    - AUBRY LE BOUCHER (rue) § Bail de maison durant 6 ans rue AUBRY LE BOUCHER moyennant 400 l. par an, 3 novembre 1636; MC/ET/XIX/412
      bail; Aubry-le-Boucher (rue)
    - DALBANNES (Louis) marchand de chevaux rue d'Arras paroisse Saint-Nicolas du Chardonnet § Inventaire après décès de Louis DALBANNES à la requête de Claude MARTIN sa veuve, 4 novembre 1636; MC/ET/XIX/412
      inventaire après décès; Dalbannes, Louis
    - GREGOIRE (Jehanne) § Inventaire après décès de Jehanne GRÉGOIRE à la requête de Pierre SAUREUX marchand de fleurs du fg st Martin à l'enseigne de la fleur de lys paroisse Saint-Laurent, son mari, 6 novembre 1636; MC/ET/XIX/412
      inventaire; Grégoire, Jehanne
    - SAINT-ANTOINE-DES-CHAMPS (abbaye) § Echange de terres entre abbaye SAINT-ANTOINE-DES-CHAMPS et Jehan de VITRY marchand bourgeois de Paris demeurant à Reuilly, 7 novembre 1636; MC/ET/XIX/412
      échange; Saint-Antoine-des-Champs, abbaye
    - DESPOC (François) barbier et valet de chambre ordinaire du Roi rue des 4 Fils paroisse Saint-Jean en grève § Vente par François DESPOC à Pierre BRUNEL chirurgien demeurant à l'hôtel de Retz rue de la Jussienne paroisse Saint-Eustache de son office de barbier et valet de chambre du Roi moyennant 6600 lts, 9 novembre 1636; MC/ET/XIX/412
      acte de vente; Despoc, François
    - GOUVILLE (Anne) femme de charge de la maréchale d'Effiat, demeurant en son hôtel Vieille rue du Temple paroisse Saint-Gervais § Mariage de Anne GOUVILLE fille de défunts Guillaume GOUVILLE maréchal à Arnetas ( ?) en Normandie et de Georgette MARESCHAL sa femme avec François QUERCY tailleur de pierre [Pierre rue des Gravilliers paroisse Saint-Nicolas-des-Champs] fils de feu Jacques QUERCY tailleur d'habit à Blérancourt à Picardie[et Jeanne BARBIER sa veuve avec Anne GOUVILLE fille de feus Guillaume GOUVILLE maréchal à Arnetas en Normandie et Georgette MARESCHAL jadis sa femme quittance le 25 novembre ][Parmi les témoins: Marie de FOURCY, maréchale d'EFFIAT Pierre CONVERS, Adam et Jacques ROBELIN maîtres maçons, amis de ..], 10 novembre 1636; MC/ET/XIX/412
      contrat de mariage; Gouville, Anne; Effiat, la maréchale d'; Quercy, François; Robelin, Adam; Robelin, Jacques; Convers, Pierre
    - CONVERS (Pierre) maître maçon § Mariage de François QUIERZY, tailleur de pierre à Paris, en présence de Pierre CONVERS, ami., 10 novembre 1636; MC/ET/XIX/412
      contrat de mariage; Convers, Pierre
    - PORTES (Annet de) écuyer sr de la Pradelle gentilhomme du marquis de Saint-Marc C/n/ au régiment des gardes du Roi § Inventaire après décès de Annet de PORTES à la requête de Grégoire BENESTON bachelier en théologie, chanoine de Véausse prieur de mognac curé d'Aubusson en Haute Marche exécuteur testamentaire dud. défunt, 10 novembre 1636; MC/ET/XIX/412
      inventaire; Portes, Annet de
    - TOURNELLES (rue neuve des) § Contrat d'échange d'une place de terre rue neuve des TOURNELLES contre 500 l. de rentes, 12 novembre 1636; MC/ET/XIX/412
      échange; Tournelles, rue Neuve des
    - YON (Pierre) + marchand mercier bourgeois de Paris demeurant au Vieil Cimetière paroisse Saint-Jehan § Inventaire après décès de Pierre YON à la requête de Germaine BROCHARD sa veuve; Renonciation à la communauté des biens de son mari à la date du 24 novembre 1636, 17 novembre 1636; MC/ET/XIX/412
      inventaire; Yon, Pierre
    - VILLENEUVE Saint-GEORGES maison au bout du pont § Titre nouvel par Mathieu HUAULT marchand d'une maison à VILLENEUVE Saint-GEORGES, 20 novembre 1636; MC/ET/XIX/412
    - BOIS (Vente de) § Vente de la coupe de 40 arpents de Vente de BOIS en la foret de SENART moyennant 36 l.ts., 23 novembre 1636; MC/ET/XIX/412
    - LE BLANC (Jean) compagnon menuisier demeurant à Saint-Antoine de Champs § Bail par. .. et sa femme à Noel PREVOST oiseleur du parc du Château de Vincennes et portier de la porte dud. parc proche le château, y demeurant de terres sur la chaussée de Saint-Antoine proche l'abbé., 25 novembre 1636; MC/ET/XIX/412
      bail; Le Blanc, Jean; Prévost, Noël
    - BATEAU (Vente de) § Vente par Nicolas MORIN marchand voiturier par eau à Chalons en Champagne à Pierre AUGIER marchand bourgeois de Paris demeurant Ile Notre-Dame d'un BATEAU avec son équipage moyennant 446 l.ts., 29 novembre 1636; MC/ET/XIX/412
    - FOURCY (Marie de) veuve d'Antoine RUZÉ m/l/ de France marquis d'Effiat § Déclaration concernant divers offices appartenant à Marie de FOURCY, 29 novembre 1636; MC/ET/XIX/412
      déclaration; Fourcy, Marie de
    - MAITRE de la POSTE d'ECOUEN (Office de) § Vente par Estienne CAMUS dit SAINT DENIS porteur de la chambre du Roi demeurant r. du Roi de Sicile paroisse Saint-Gervais à Pierre DU CROC marchand cordonnier de la marge de office de MAITRE de la POSTE d'ECOUEN lui appartenant moyennant moy. 400 lts, 30 novembre 1636; MC/ET/XIX/412
      acte de vente; Maître de la Poste d'Ecouen, Office de
    - PORTAIL (Antoinette) âgée de 13 ans § Réception de Antoinette PORTAIL fille d'Antoine P. conseiller du Roi, Président de Comptes en Bourgogne et Catherine HERVE sa femme au monastère de la CONCEPTION de la VIERGE du Tiers Ordre de Saint-François établi au fg Saint-Honoré moy. 7400 Lts, 5 décembre 1636; MC/ET/XIX/412
      Portail, Antoinette
    - EPICIER (apprentissage d') § Mise en apprentissage par Anne NOUVEAU veuve de Fiacre LANGLOIS marchand épicier bourgeois de Paris durant 3 ans de Martin LANGLOIS son fils âgé de 15 ans chez René LE FAURE marchand épicier bourgeois de Paris rue Saint-Antoine paroisse Saint-Gervais moyennant 200 lts, 9 décembre 1636; MC/ET/XIX/412
    - BOIZARD (Jehan) marchand tapissier rue Saint-Antoine paroisse Saint-Paul § Promesse faite par. .. et sa femme de libérer les locaux qu'ils occupent en lad. rue Saint-Antoine, 11 décembre 1636; MC/ET/XIX/412
      Boizard, Jehan
    - DUBOST (Jeanne) + servante de Mademoiselle de Cop Vieille rue du Temple § Mémoire des habits, linges et autres qui appartenaient à Jeanne DUBOST, 13 décembre 1636; MC/ET/XIX/412
      Dubost, Jeanne
    - DEBRYE (Michel) maçon demeurant au champ de l'Alouette près de la Roquette, fils de Martin DEBRYE, maçon audit lieu § Mariage de. .. et de Françoise BROUART, 16 décembre 1636; MC/ET/XIX/412
      contrat de mariage; Debrye, Michel; Debrye, Martin
    - BARON (Mathieu) + l'un des 24 rôtisseurs privilegiés suivant la Cour § Inventaire après décès de Mathieu BARON à la requête de Marie GUILLOT sa vve, 17 décembre 1636; MC/ET/XIX/412
      inventaire après décès; Baron, Mathieu
    - PANTIN § Vente d'une maison à PANTIN moyennant 5000 Lts, 18 décembre 1636; MC/ET/XIX/412
    - FOURCY (Marie de) veuve d'Antoine Ruze marchand de France § Ratification par Marie de FOURCY d'un contrat d'échange conclus à Tours le 18 octobre dernier, 19 décembre 1636; MC/ET/XIX/412
      échange; Fourcy, Marie de
    - DELATTRE (Guillaume) forgeur de canon de fer de l'invention du Roi, demeurant à l'Arsenal, fils de défunt Michel de LATTRE, aussi forgeur de canons de fer § Mariage de... et de Jacqueline DELAHAYE, veuve de maître Gabriel GUILLEMIN, praticien, demeurant à Sucy-en Brie. Parmi les témoins: Jean HARDOUIN, maître menuisier à Paris et Catherine de LATTRE, sa femme, soeur de... (A la suite: 23 mars 1637: désistement), 20 décembre 1636; MC/ET/XIX/412
      contrat de mariage; Delattre, Guillaume; Delattre, Michel
    - COING (Jean) le jeune laboureur à Hunchard en Champagne § Cession par Jean COING à Jean BENOIST maître maçon rue Neuve des Tournelles paroisse Saint-Paul des droits lui appartenant sur la succession qui lui fut leguée par défunte Adenette COING sa tante veuve de Nicolas PETIT marchand hôtelier moyennant 80 l. de rentes annuelles, 21 décembre 1636; MC/ET/XIX/412
      transport de droits; Coing, Jean
    - LOUVAR (François) marchand mercier joailler demeurant à Châlons en Champagne § Accords entre les créanciers de .., 22 décembre 1636; MC/ET/XIX/412
      accord; Louvar, François
    - RUZÉ (Henry) chevalier seigneur et marquis de Cinq mars C/ne/ d'une C/te/ au régiment des gardes du Roi. demeurant Vieille rue du Temple paroisse Saint-Gervais § Obligation par Henry RUZÉ à Jean BYMONT conseiller du Roi, contrôleur des barrages en la généralité de Paris de 2400 l. de prêt pour entretien de sad. compagnie, 23 décembre 1636; MC/ET/XIX/412
      obligation; Ruzé, Henry
    - PONT SAINT MICHEL enseigne du Cheval blanc § Bail de locaux dépendant d'une maison sur le PONT SAINT MICHEL, 30 décembre 1636; MC/ET/XIX/412
    - FERRAS (Paul) conseiller du roi trésorier général de son argenterie r. et paroisse Saint-Paul § Promesse faite par Paul FERRAS à Etienne FROMONT commissaire ordinaire des guerres en la marine de Ponant de l'indemnité de la caution faite pour led. F. en la Chambre du Trésor de la somme de 4000 l. concernant la charge de trésorier de l'argenterie, 31 décembre 1636; MC/ET/XIX/412
      Ferras, Paul
    - PETIT (Adrien) architecte de bâtiment du Roi duc d'Orléans rue du Mail paroisse Saint-Eustache § Obligation par .. Marie DU RIS son épouse à Roger FARCY maître charpentier bourgeois de Paris de la somme de 4644 l. 9 sols pour travaux de charpenterie faits par lui pour led. PETIT en une maison construite de neuf rue du mail proche la porte ancienne de Montmartre paroisse Saint-Eustache, 31 décembre 1636; MC/ET/XIX/412
      obligation; Petit, Adrien
    - CHICOT (Nicolas) marchand de vin bourgeois de Paris § Inventaire après décès de Nicolas CHICOT, 31 décembre 1636; MC/ET/XIX/412
      inventaire après décès; Chicot, Nicolas
    - CHIRURGIEN du Roi PINEAU (André) opérateur de la pierre § Constitution de rentes, 16 juillet 1648; MC/ET/XIX/412
      constitution de rente; Pineau, André (....-1644)
    - PREVOST (Noël) oiseleur du parc du Ch/au/ de Vincennes porte de la porte dud. parc § Titre nouvel par Noël PREVOST de terres à Saint-A. des Champs, 9 décembre 1656; MC/ET/XIX/412
      titre nouvel; Prévost, Noel
    - Laumosnier (Etienne) maître potier d'étain rue Montmartre § Constitution, 28 janvier 1700; MC/ET/XIX/412
      Artisans XVIIIe siècle, par M. Rambaud et C. Grodecki, 1956-1977 ( fichier papier entièrement dématérialisé; voir contexte dans le Plan d’orientation général - Notaires de Paris, guides thématiques du Minutier).
      constitution de rente; Laumosnier, Etienne
  - Minutes. 1637, janvier - juin, janvier - juin 1637; MC/ET/XIX/413
    - BURET (Nicolas) fondeur ordinaire du Roi bourgeois de Paris rue Aubry le Boucher paroisse Saint-Leu Saint-Gilles § Testament de. .., 3 août 1636; MC/ET/XIX/413
      testament; Buret, Nicolas
    - CHIRURGIEN (apprentissage de) § Mise en apprentissage par dom Pierre RONDOT prêtre religieux procès de l'ordre de Cîteaux, procureur de l'abbaye Saint-Antoine-des-Champs pour une année de Jean DEVAUX son domestique âgé de 18 ans, natif de Picquigny en Picardie chez François DIRAT maître chirurgien à Saint-Antoine des Champs moyennant 100 l.ts, 3 janvier 1637; MC/ET/XIX/413
    - MOLIGNON (village de) près Tour § Vente de terres situées à village de MOLIGNON moy. 356 £ts, 8 janvier 1637; MC/ET/XIX/413
      acte de vente; Molignon, village de
    - VIGNARD (Alouce) marchand boucher demeurant à Rouen § Inventaire après décès de Alouce VIGNARD à la requête de Catherine DELAMARRE sa vve, 9 janvier 1637; MC/ET/XIX/413
      inventaire; Vignard, Alouce
    - ROZE (Claude) menuisier à Saint-Ant. des Champs § Bail durant 4 ans par FRANcois BARDON sieur de Morenget demeurant r. de l'Homme Armé paroisse Saint-J. en Grève à. .. et Nicolas REVERAND menuisier et leur femme d'une maison à Saint-Antoine des Ch. moy. 250 £. par an, 15 janvier 1637; MC/ET/XIX/413
      bail; Roze, Claude
    - Bail pour une durée de 4 années donné par Eustache Cornille, notaire au Châtelet, demeurant rue Saint-Antoine, à Jean Le Subtil, d'une maison rue du Grenier Saint-Lazare, moyennant 350 l. par an., 17 janvier 1637; MC/ET/XIX/413
      bail; Grenier-Saint-Lazare (rue du); Saint-Antoine (rue); Cornille, Eustache; Le Subtil, Jean; notaire
    - FARCY (Roger) maître charpentier § Transport par .. et Catherine LE ROY son épouse à Nicolas et René GAILLARD et Estienne ROSTY marchands de bois bourgeois de Paris d'une somme qui leur est due par Adrien PETIT et sa femme architecte du dut d'Orleans - suivant obligation du 31 décembre dernier, 20 janvier 1637; MC/ET/XIX/413
    - FOURCY (Marie de) veuve d'Antoine RUZE marquis d'Effiat m/l/ de France § Accord entre Marie de FOURCY tutrice de Charlotte RUZE d'EFFIAT sa fille mineure, religieuse novice au couvent des FILLES de la CROIX ordre reformé de Saint-Dominique conformément au contrat de réception conclu au monastère de Saint-THOMAS du 20 juin 1635, 25 janvier 1637; MC/ET/XIX/413
      accord; Fourcy, Marie de
    - FAYE (Nicolas) maître scellier lormier carrossier r. et paroisse Saint-Médéric § Inventaire après décès de Nicolas FAYE, 26 janvier 1637; MC/ET/XIX/413
      inventaire; Faye, Nicolas
    - SAINT ANTOINE (rue) angle de la rue royale § Bail de maison rue SAINT ANTOINE durant 6 ans moy. 400 L. par an, 27 janvier 1637; MC/ET/XIX/413
    - RUZÉ d'EFFIAT (Jehan) prieur commendataire de Saint-Eloi lez Longjumeau § Procuration par Jehan RUZÉ d'EFFIAT en la présence de Marie de FOURCY veuve d'Antoine RUZÉ M/is/ d'Effiat M. de France pour en son nom comparaître en Cour de Rome et consentir aux 4000 livres de pension viagère à prendre sur les revenus de l'abb. de Trois fontaine ordre de Cîteaux, diocèse de Chalons en Champagne dont il est pourvu au profit de Louis LE PICART clerc du diocèse de Paris, 31 janvier 1637; MC/ET/XIX/413
      procuration; Ruzé d'Effiat, Jehan
    - BLONDEAU (Simon) Sergent au Baillage de Saint-Denis en France § Mariage de Simon BLONDEAU. Louis B. sergent à Cheval au Châtelet de Paris et Jeanne de PIENNE sa femme avec Marie FORTIER veuve de Thibaud COPPIN maître corroyeur baudroyeur à Saint-Denis, 5 février 1637; MC/ET/XIX/413
      contrat de mariage; Blondeau, Simon
    - JEAN BEAUSIRE (rue) près la Porte Saint-Antoine § Bail pour 3 ans d'une maison rue JEAN BEAUSIRE moy. 400 L. par an, 6 février 1637; MC/ET/XIX/413
      bail; Jean Beausire, rue
    - MOULINS sur le Pont des Chambres maître Hugues r. de la Tannerie paroisse Saint-Gervais § Déclaration par Liénard TILLY relative à un accident survenu au MOULINS, 10 février 1637; MC/ET/XIX/413
    - VIEILLE DU TEMPLE (rue) § Bail de divers locaux dépendants d'une maison rue VIEILLE DU TEMPLE moy. 100 lts pour chacune des 3 années, 11 février 1637; MC/ET/XIX/413
      bail; Vieille du Temple, rue
    - NICOLAY (Aymard de) Chevalier seigneur de Bernay, Saint-Chartier en Berry Gentilh. ordinaire de la Chambre du Roi demeurant à Saint-Chartier § Procuration par Aymard de NICOLAY à René MARTIN procureur fiscal de la terre de Bernay pour en son nom porter 5 fois et hommages auxquels il est tenu envers la Comtesse de Tessé, 12 février 1637; MC/ET/XIX/413
      procuration; Nicolay, Aymard de
    - CHAMBELLAN (Anne de) âgée de 25 ans § Réception d'Anne de CHAMBELLAN fille d'Anne COURTIN veuve de Jehan de CHAMBELLAN écuyer sieur de la grange demeurant rue Christine paroisse Saint-André des Arts au monastère de la CONCEPTION de la VIERGE du T.O. de Saint-François établi rue Saint-Honoré moyennant 4200 Lts., 14 février 1637; MC/ET/XIX/413
      Chambellan, Anne de
    - PERIER (Anne) âgée de 12 ans § Réception de Anne PERIER fille d'Emmanuel P. commissaire et examinateur du Châtelet de Paris et Catherine PARADIS sa femme chez les religieuses de Sainte-CLAIRE de la NATIVITÉ r. des France Bourgeois moy. 3500 Lts., 14 février 1637; MC/ET/XIX/413
      Perier, Anne
    - BATEAU (Vente de) § Vente d'un BATEAU moyennant 50 l.ts., 15 février 1637; MC/ET/XIX/413
    - BUCI (rue de) au faubourg Saint-Germain maison appelée Bourbon Guise § Déclaration concernant bail d'une maison rue de BUCI, 17 février 1637 - 20 février 1637; MC/ET/XIX/413
      déclaration; bail; Buci (rue de)
    - PRISONNIER au grand Châtelet NERET (Guillaume) Secrétaire de la Chambre du Roi natif de Lyon § Remise d'intérêt civil par Marie RATEL fille majeure de Guillaume NERET en raison de l'enfant qu'elle a eu de lui depuis 9 mois, 17 février 1637; MC/ET/XIX/413
      Neret, Guillaume
    - DELAMARRE (François)compagnon maçon § Mariage de... fils de Pierre D. maçon et de feue Marie MORVAN son ép. avec Nicole JACQUET âgée de 14 ans fille de Jehan J. marchand plâtrier à la Cx Faubin et de Geneviève GIRARD son ép., 22 février 1637; MC/ET/XIX/413
      contrat de mariage; Delamarre, François
    - Déclaration par Pierre Durand, notaire au Châtelet, demeurant rue Saint-Antoine, paroisse Saint-Gervais., 24 février 1637; MC/ET/XIX/413
      déclaration; Saint-Antoine (rue); Durand, Pierre; notaire
    - BOUQUET (Charles) commissaire de la marine de Ponant § Obligation à Charles BOUQUET par Jehan CHANDELIER Conseiller du Roi trésorier et payeur des gardes du Corps du Roi demeurant rue Champfleury à l'enseigne de la pomme de pin, 24 février 1637; MC/ET/XIX/413
      obligation; Bouquet, Charles
    - Constitution par Mathurin Fournier, notaire au Châtelet, demeurant rue de la Tisseranderie, Marie Raince, sa femme et Germain Fournier, son frère, commis au greffe de la chambre civile du Châtelet de Paris, à Guillaume Herbin, aussi notaire au Châtelet, demeurant rue Sainte-Avoie, de 200 l. de rente annuelle et perpétuelle., 25 février 1637; MC/ET/XIX/413
      constitution de rente; Sainte-Avoie (rue); Tixeranderie (rue de la); Fournier, Germain; Fournier, Mathurin; Herbin, Guillaume; Raince, Marie; greffier; notaire
    - CHARTIER (Jean) Cons. médecin ordinaire du Roi § Reconnaissance de bail en présence de Jean CHARTIER d'une maison durant 6 ans à Claude BOURSIER apothicaire du duc d'Orleans, située rue de la Tournerie paroisse Saint-Gervais, 26 février 1637; MC/ET/XIX/413
      reconnaissance; Chartier, Jean
    - FARCY (Roger) maître charpentier b de P. r. Neuve Saint-Louis paroisse Saint-Gervais § Testament de .., 28 février 1637; MC/ET/XIX/413
      testament; Farcy, Roger
    - BELLEVILLE (terroir de) lieud. Houzeau § Vente de terres à BELLEVILLE, 2 mars 1637; MC/ET/XIX/413
      acte de vente; Belleville (ancienne commune)
    - MARTIN de MAUVOY (Daniel) conseiller du roi trésorier du duc de Guise r. du Roi de Sicile paroisse Saint-Gervais § Testament de Daniel MARTIN de MAUVOY, 3 mars 1637; MC/ET/XIX/413
      testament; Martin de Mauvoy, Daniel
    - Bail pour 3 ans à partir de Pâques par Nicolas Lejeune, maître couvreur, demeurant île Notre-Dame, à Charles Soyer, enlumineur du roi, demeurant rue Dauphine, d'une maison, à l'enseigne de l'Écu de France, rue Dauphine, au loyer annuel de 800 l., 3 mars 1637; MC/ET/XIX/413
      Documents du Minutier central concernant les peintres, sculpteurs et graveurs au XVIIe siècle (1600-1650), par Marie-Antoinette Fleury et Martine Constans, tome II [études XI à XX, 2445 actes], Paris, Archives nationales, 2010, notice n°2033 (instrument de recherche imprimé dématérialisé, certaines notices sont plus détaillées dans la version intégrale accessible en ligne par la rubrique 'Autres instruments de recherche', voir contexte dans le Plan d’orientation général - Notaires de Paris, guides thématiques du Minutier).
      Le Jeune, Nicolas; Soyer, Charles
    - MARTIN de MAUVOY (Claude) conseiller du roi trésorier de Fr. général des finances en la généralité de Chalons r. du R. de Sicile paroisse Saint-Gervais § Constitution de rentes, 9 mars 1637; MC/ET/XIX/413
      constitution de rente; Martin de Mauvoy, Claude
    - MARAIS de FRANCE (dessèchement des) § Bail durant 7 ans par Marie de FOURCY veuve d'EFKIAT et Henry de VOURCY son frère à Louis BEQUEL marchand ds le marais de la petite Flandre paroisse de Meuron Près Tonnay Charente de terres desséchées aud. lieu, 13 mars 1637; MC/ET/XIX/413
      bail; Marais de France, dessèchement des
    - CHATONRU (Antoine de) + conseiller du roi général en sa Cour des monnaies § Accords concernant l'héritage de Antoine de CHATONRU, 16 mars 1637; MC/ET/XIX/413
      accord; Chatouru, Antoine de